# 银行贷款五级分类是否能在会计科目中反映出来？

提问人：lxj1976315 时间：2012-03-21 17:44:14
各位老师： 请问，银行会计科目设置上能否反映贷款五级分类，现在通行的正常贷款、逾期贷款、非应计贷款是从逾期时间的维度来设置的，有哪位老师见过从五级分类的维度设置科目的吗？

回答人：chenyiwei
实务中不会直接按照五级分类结果设置科目的。因为分类结果是动态的，而会计科目（包括明细）的设置要求一定的稳定性。完全可以通过附加标识的方式实现。